【裁判字號】    98,消債清,125
【裁判日期】    990325
【裁判案由】    清算事件
【裁判全文】
臺灣板橋地方法院民事裁定           98年度消債清字第125號
聲  請  人  甲○○
上列當事人因消費者債務清理事件聲請清算，本院裁定如下：
    主  文
債務人甲○○自中華民國九十九年三月二十五日下午四時起開始
清算程序。
本件得由司法事務官進行清算程序。
    理  由
一、按法院開始清算程序之裁定，應載明其年、月、日、時，並
    即時發生效力，消費者債務清理條例第83條第1 項定有明文
    。
二、本件聲請意旨略以：聲請人因有不能清償債務之情事，於民
    國95年間提出債權人清冊，以書面向最大債權金融機構台北
    富邦商業銀行請求共同協商債務清償方案，並於95年7 月間
    成立協商，每月應繳金額新臺幣（下同）15,049元，然聲請
    人每月收入雖有42,000元，惟尚須扶養祖母及支出生活必要
    費用14,792元、償還光榮資訊之和解金5,000 元、民間債務
    8,000 元，合計每月支出至少27,792元，因聲請人恐欠債利
    息回復原來高利貸，不得已乃與銀行團達成協商，然嗣因聲
    請人一時胡塗，想快速進財以償還高額債務，而盜拷軟體販
    賣，遭微軟公司求償上千萬元，強制執行扣薪後，每月薪資
    僅餘2 萬餘元，是無法繼續償還各銀行之欠款，始不得已毀
    諾，實乃係有不可歸責於己之事由，致履行顯有重大困難，
    爰向本院聲請清算等語。
三、經查：聲請人主張之上開事實，業據提出戶籍謄本、財團法
    人金融聯合徵信中心綜合信用報告及債權人清冊、財政部臺
    北市國稅局95年度、96年度及97年度綜合所得稅各類所得資
    料清單、財產歸屬資料清單、還款證明、光榮資訊和解金償
    還證明、微軟公司求償之民事判決、分擔扶養義務表、94年
    3月起至98年9月止之薪資明細資料、勞工保險被保險人投保
    資料表、民事執行處函等件為證。查聲請人每月之薪資收入
    扣除其每月生活必要費用、扶養祖母費用、償還光榮資訊之
    和解金、民間債務及微軟公司求償而遭強制執行扣薪，因已
    不足以繳納協商款項，致使繼續履行協商內容有重大困難，
    而此事由非債務人主觀惡意不履行協議，實係客觀上確有不
    可歸責於債務人之事由，應可認定。此外，本件又查無聲請
    人有消費者債務清理條例第6條第3項、第8條或第82條第2項
    所定駁回清算聲請之事由存在，則債務人聲請清算，應屬有
    據。
四、法院終止清算程序後，聲請人之債務並非當然免除，仍應由
    法院斟酌消費者債務清理條例有關免責之規定，例如本條例
    第133 條、第134 條、第135 條等，依職權認定是否裁定免
    責，故法院終止清算程序後，聲請人雖有免責之機會，惟其
    財產不敷清償清算程序之費用如係因上述條例所定不可免責
    之事由所致，法院即非當然為免責之裁定，聲請人就其所負
    債務仍應負清償之責，附此敘明。
中    華    民    國    99    年    3     月    25    日
                  民事第一庭    法  官  黎文德
上為正本係照原本作成
本裁定不得抗告
本裁定已於99年3月25日下午4時公告。
中    華    民    國    99    年    3     月    25    日
                                書記官  趙彬

司法院資訊處製作；財團法人民間司法改革基金會備份。
